臺灣臺北地方法院民事裁定
110年度亡字第146號
聲  請  人  臺灣臺北地方檢察署檢察官
失  蹤  人  朱守其  
上列聲請人聲請死亡宣告事件，本院裁定如下：
    主  文
一、准對失蹤人朱守其（男，民國00年0月00日生，身分證統一
    編號：Z000000000號，失蹤前戶籍地址：新北市○○區○○○○00
    號）為宣告死亡之公示催告。
二、該失蹤人應於本公示催告公告最後揭示於法院公告處或資訊
    網路之日起陸個月內，向本院陳報現尚生存，如不陳報，本
    院將宣告其為死亡。
三、無論何人，凡知該失蹤人之生死者，均應於上開期間內，將
    其所知之事實，陳報本院。
    理  由
一、聲請意旨略以：失蹤人朱守其係民國00年0月00日生，為80
    歲以上之人，因行方不明，自87年2月2日起經列為失蹤查尋
    人口，迄今已逾3年。又失蹤人查無入出境紀錄，尚無被安
    置、領取中低收入老人生活津貼，亦無喪葬紀錄，非國軍退
    除役官兵輔導委員會列管照顧之榮民，且勞動部勞工保險局
    查無請領各項給付、津貼及補助紀錄及行政院人事行政總處
    亦查無領有公教人員退撫。另失蹤人戶籍地現為法務部廉政
    署研習中心，該處顯非居民居住之民宅等事實，爰依法聲請
    宣告失蹤人死亡等語。
二、按失蹤人失蹤滿7年後，法院得因利害關係人或檢察官之聲 
    請，為死亡之宣告；失蹤人為80歲以上者，得於失蹤滿3年 
    後為死亡之宣告，民法第8條第1、2項定有明文。又宣告死 
    亡或撤銷、變更死亡之裁定，利害關係人或檢察官得聲請 
    之；法院准許宣告死亡之聲請者，應公示催告；公示催 告
    ，應記載下列各款事項：失蹤人應於期間內陳報其生存，
    如不陳報，即應受死亡之宣告。凡知失蹤人之生死者，應
    於期間內將其所知陳報法院。前項公示催告，準用第130條
    第3項至第5項之規定，家事事件法第155條、第156條亦有明
    文。
三、經查，聲請人之主張，業據其提出內政部列管設有戶籍之失
    蹤人口清冊、內政部移民署110年7月30日移署資處字第1100
    059036號函、新北市政府社會局110年7月30日新北社老字第
    1101407205號函、新北市政府殯葬管理處110年7月29日新北
    殯館字第1105077266號函、臺北市政府殯葬管理處110年8月
    4日北市殯儀二字第1103009476號函、國軍退除役官兵輔導
    委員會110年7月28日輔服字第1100054867號函、勞動部勞工
    保險局110年7月29日保普生字第11013032740號函、行政院
    人事行政總處110年7月30日總處資字第1100026239號函、新
    北市坪林區公所110年7月29日新北坪社字第1102918539號函
    、朱守其接續戶籍資料、戶籍查詢資料暨特殊註記資料查詢
    、失蹤人口系統暨身分證集中查詢資料、戶役政資訊系統-
    全民健保資料登錄通報與回覆狀況查詢、國防部法律事務司
    109年3月17日國法人權字第1090059461號函等件(見臺灣臺
    北地方檢察署110年度民參字第72號卷第11至47頁、第59至7
    5頁)為證，經核尚無不符。是本件聲請核無不合，應予准許
    。
四、依家事事件法第156條裁定如主文。　　
中　　華　　民　　國　　110 　年　　11 　　月　　30 　日
              家事法庭  法　　　官  蘇珍芬
以上正本係照原本作成。
如不服本裁定應於送達後10日內向本院提出抗告狀，並繳納抗告
費新臺幣1,000元。
                        書  記  官  羅  蓉
中　　華　　民　　國　　110 　年　　12　　月　　2 　　日